【裁判字號】    99,上訴,1330
【裁判日期】    990727
【裁判案由】    毒品危害防制條例等
【裁判全文】
臺灣高等法院刑事判決                99年度上訴字第1330號
上  訴  人  台灣士林地方法院檢察署檢察官
上  訴  人
即  被  告  乙○○
選任辯護人  陳俊傑律師
上  訴  人
即  被  告  甲○○
選任辯護人  朱容辰律師
上列上訴人因被告違反毒品危害防制條例等案件，不服台灣士林
地方法院九十八年度訴字第三四八號，中華民國九十八年十二月
十日第一審判決（起訴案號：台灣士林地方法院檢察署九十八年
度偵字第八七九五號），提起上訴，本院判決如下：
    主  文
原判決關於乙○○、甲○○共同意圖供製造毒品之用，而栽種大
麻罪暨定執行部分均撤銷。
乙○○、甲○○共同意圖販賣而持有第二級毒品，各處有期徒刑
壹年捌月，扣案如附表一所示之物均沒收銷燬、如附表二所示之
物均沒收。
其餘上訴駁回。
乙○○、甲○○上開第二、三項，各應執行有期徒刑貳年。均緩
刑肆年，並各應於緩刑期間起算每月初一以附表六方式分期向公
庫支付各計新臺幣伍拾萬元，及各應於緩刑期間向指定之政府機
關、政府機構、行政法人、社區或其他符合公益目的之機構或團
體，提供壹佰貳拾小時之義務勞務；緩刑期間均付保護管束。扣
案如附表一所示之物均沒收銷燬、如附表二、三所示之物均沒收
。
    事  實
一、乙○○、甲○○二人均明知大麻係毒品危害防制條例所列屬
    之第二級毒品，大麻種子雖非第二級毒品，惟亦係行政院依
    懲治走私條例第二條第三項所公告「管制物品項目及其數額
    」甲項第四款之管制進口物品，均不得非法持有、運輸及私
    運。詎渠等共同基於意圖販賣而持有第二級毒品大麻、運輸
    及私運屬管制進出口物品之大麻種子進入國內之犯意聯絡，
    自民國九十八年三月起，先由熟諳英文之乙○○在某不詳之
    網咖店內，以電腦網際網路收集國外網站網頁記載有關種植
    大麻步驟說明，獲悉種植大麻之各階段步驟。再於九十八年
    三月十六日由乙○○、甲○○共同向不知情之第三人黃燕雯
    承租臺北市○○區○○路二段四一巷三十八號五樓頂加蓋處
    作為栽種大麻作物之場所。復由乙○○於九十八年四月間在
    某不詳之網咖店內以電腦網際網路至荷蘭網站（網址：http
    ://www.snow_white.nl），以網路交易方式向荷蘭不詳姓名
    之販賣者訂購大麻種子二百顆，由甲○○出資及兌換約歐元
    五百元郵寄至上開販賣者所指定之地址；再由甲○○提供不
    知情之第三人許嘉銘之「臺北市○○區○○路四七巷二號地
    下室Ｇ室」地址以便收受內裝有上開二百顆大麻種子試管之
    ＣＤ，利用不知情之國際郵寄包裹之方式走私入台。甲○○
    收受上開二百顆大麻種子後轉交予乙○○，乙○○、甲○○
    即共同於租屋處將上開大麻種子分別栽種入盆內，並由甲○
    ○出資、由乙○○、甲○○共同購買並架設燈罩、散熱風扇
    、溫度計、泥土量測儀器、光度測量儀、PH測試儀器、變壓
    器、電扇、抽風機、風管、電源穩定器等設備，以遮陽板封
    住窗戶陽光之溫室方式，並共同加以澆水、照顧，培育其發
    芽、成株，以栽種大麻作物，並蒐集掉落的大麻枯葉意圖販
    賣而持有之。嗣臺灣士林地方法院檢察署檢察官據報指揮警
    方於九十八年六月十七日十三時許，在上揭租屋處樓梯間拘
    獲甲○○，並在該租屋處扣得大麻成株一百一十八株、大麻
    幼苗四十九株、大麻死亡幼苗十三株、化學肥料五盒、化學
    肥料二瓶、電腦一臺、電源供應器二臺、電源穩定器一組、
    高壓納燈泡（含燈罩）四組、自動灑水器一組、散熱風扇一
    組、探照燈一組、培養土二包、灑水桶二枝、隔熱版二件、
    天秤一臺、防護面具一具、燈罩四個、溫度計一個、泥土量
    測儀器一個、光度測量儀一個、電源控制器一個、PH值測試
    器一組、游標卡尺一枝、燈座六個、變壓器一個、工具一組
    、塑膠花盆二十個、風管二條、行動電話一具、大麻種子十
    七顆、大麻葉子一盒（淨重二十點五四公克）、鑰匙一串（
    三支）、矮化劑一瓶、電扇二臺、量杯二個、遮陽板三片、
    抽風機組一組等物。另於同日十四時四十分許，在臺北市○
    ○區○○街二百十一號一樓拘獲乙○○，並扣得鑰匙一串（
    五把）、電子磅秤一臺、數位錄影機一臺等物，始悉上情。
二、案經臺北市政府警察局移送臺灣士林地方法院檢察署檢察官
    偵查起訴。
    理  由
壹、程序方面：
    按被告以外之人於審判外之言詞或書面陳述，除法律有規定
    者外，不得作為證據；又被告以外之人於審判外之陳述，雖
    不符合同法第一百五十九條之一至第一百五十九條之四之規
    定，但經當事人於審判程序同意作為證據，法院審酌該言詞
    陳述或書面陳述作成時之情況，認為適當者，亦得為證據。
    當事人、代理人或辯護人於法院調查證據時，知有第一百五
    十九條第一項不得為證據之情形，而未於言詞辯論終結前聲
    明異議者，視為有前項之同意，刑事訴訟法第一百五十九條
    第一項及第一百五十九條之五分別定有明文。本判決下列所
    引用之各該被告以外之人於審判外之陳述（包含書面陳述）
    ，雖屬傳聞證據，惟當事人於本院審判期日中表示同意作為
    證據方法而不予爭執，本院審酌上開證據資料製作時之情況
    ，尚無違法不當及證明力明顯過低之瑕疵，亦認為以之作為
    證據應屬適當。揆諸前開規定，爰依刑事訴訟法第一百五十
    九條之五規定，認前揭證據資料均有證據能力，先予敘明。
貳、實體方面：
一、上揭事實，迭據上訴人即被告乙○○於偵查、原審及本院審
    理時；上訴人即被告甲○○於偵查、本院審理時均坦承不諱
    （詳偵卷(二)第三四至四０、四三至四九頁，卷(三)第三六至四
    三頁，原審卷第六四、一一五至一二五頁，本院卷第一二二
    頁正反面、第一二七頁反面至一二九頁），核與證人胡仕雄
    於偵查中證述（詳偵卷(三)第一二九、一三０頁）相符，復有
    扣案之大麻成株一百一十八株、大麻幼苗四十九株、大麻死
    亡幼苗十三株、大麻種子十七顆、大麻葉子一盒（淨重二十
    點五四公克）、蒐證照片五十三張（見偵卷(二)第九六至一一
    七頁，卷(一)第六六至九０頁，卷(二)第九三至九五頁）、九十
    八年六月十七日勘驗筆錄一份（見偵卷(二)第五至三二頁）、
    九十八年八月十三日電腦勘驗筆錄一份（見附件另卷）、被
    告甲○○所持用手機號碼0000000000號通訊監察
    譯文一份（見偵卷(二)第一七０至二００頁）、房屋租賃契約
    書一份（見偵卷(二)第一三五至一三九頁）、發票及收據共十
    九張（見偵卷(二)第一四０至一四三頁）及乙○○手寫便條紙
    一張（見偵卷(二)第一四四頁）在卷可稽。再扣案之大麻成株
    一百一十八株、大麻死亡幼苗十一株、大麻葉子一盒（淨重
    二十點五四公克），亦均經證實含有第二級毒品大麻成分；
    扣案之大麻種子十七顆，經隨機抽樣五顆種子進行發芽試驗
    ，發現均具發芽能力，且均含第二級毒品大麻成分，亦有法
    務部調查局濫用藥物實驗室九十八年七月二十三日調科壹字
    第０九八二三０二０三二０號鑑定書一紙（見偵卷(三)第二四
    頁）附卷可參。是被告乙○○、甲○○於偵查及本院審理時
    就犯罪事實所為之自白，堪認與事實相符，可以採信。本件
    事證明確，被告二人犯行均堪認定，自應依法論科。
二、論罪法條：
  (一)按大麻係屬毒品危害防制條例第二條第二項第二款所列之第
    二級毒品，而依毒品危害防制條例第二條第二項第二款規定
    ，第二級毒品係指罌粟、古柯、大麻、安非他命、配西汀、
    潘他唑新及其附表二所列之相類製品而言，未包括大麻種子
    ，是大麻種子固非屬毒品危害防制條例第二條第二項第二款
    所列之第二級毒品，但依毒品危害防制條例第十四條第四項
    規定，仍不得持有。次按毒品危害防制條例所列毒品及其製
    劑、罌栗種子、古柯種子及大麻種子，業經行政院依懲治走
    私條例第二條規定，公告列為甲類管制進出口物品。再懲治
    走私條例第二條第一項固規定，私運管制物品進口出口逾公
    告數額者為成立本罪之要件，然觀行政院公告之懲治走私管
    制物品項目及其數額中，分成甲、乙、丙、丁等四類（第四
    類已經刪除），其中甲類管制進出口物品及乙類管制出口物
    品，除公告其項目外，均未有「數額」之限制，顯然私運甲
    類管制物品進出口，或私運乙類管制物品出口，不論數額多
    少，均觸犯懲治走私條例第二條第一項之罪名。雖該條尚有
    「逾公告數額」之規定，但由同條第三項規定，「第一項所
    稱管制物品及其數額，由行政院公告之」，此乃空白刑法，
    該罪所稱管制物品及其數額，係以行政院之公告為補充規範
    ，依行政院公告之前開管制物品項目及其數額，對於甲、乙
    兩類既排除「一定數額」之規定，則依據補充規範之法理，
    私運管制進口之毒品危害防制條例所列毒品及其製劑進口，
    當然要排除「逾公告數額」之認定，依懲治走私條例第二條
    第一項所定，祗要合乎「私運管制物品進口」之要件為已足
    ，不得再拘泥於原法條文字而為不同之解釋。核被告乙○○
    、甲○○共同本於供栽種之用之意圖，私運管制進口之大麻
    種子進入我國，均應成立懲治走私條例第二條第一項之私運
    管制物品進口罪及毒品危害防制條例第十三條第二項意圖供
    栽種之用，而運輸大麻種子罪。公訴人於起訴法條部分雖漏
    載明被告乙○○、甲○○犯有前揭二罪，惟公訴人已於起訴
    事實欄述及被告乙○○以電腦網際網路至荷蘭網站（網址ht
    tp://www.snow_white.nl），訂購大麻種子，並郵寄歐元五
    百元至該網站所指定之地址，再由甲○○提供臺北市○○區
    ○○路四七巷二號地下室Ｇ室之地址以便收受內裝有大麻種
    子試管之ＣＤ，透過不知情之人將之運輸入境，顯已就上開
    二罪犯行列為犯罪事實而予以起訴，本院自得依法審理。被
    告乙○○、甲○○就上開運輸大麻種子犯行，有犯意聯絡及
    行為分擔，均為共同正犯。其二人利用不知情之郵遞運送人
    員，意圖供栽種之用而運輸大麻種子並私運管制物品大麻種
    子進口，均為間接正犯。又被告乙○○、甲○○運輸大麻種
    子後持有大麻種子之低度行為，為運輸大麻種子之高度行為
    所吸收，均不另論罪。另其二人以一行為，觸犯上開私運管
    制物品進口罪、意圖供栽種之用而運輸大麻種子罪，為想像
    競合犯，應依刑法第五十五條之規定，均從一重依私運管制
    物品進口既遂罪處斷。
  (二)次按被告乙○○、甲○○均自承就葉子蒐集部分係為意圖販
    賣而持有大麻葉子（見本院卷第一二二頁正反面）；衡諸被
    告乙○○、甲○○二人若非為將大麻葉子販賣，自可混雜於
    平常之垃圾棄置即可，何需另妥善保存於紙盒內？且該大麻
    葉子經鑑定結果，係可供施用之大麻葉子（見偵卷(三)第一０
    一頁），是堪認被告乙○○、甲○○係為意圖販賣而持有第
    二級毒品大麻罪。核被告乙○○、甲○○二人此部分所為，
    均係犯毒品危害防制條例第五條第二項之意圖販賣而持有第
    二級毒品罪。公訴人以被告乙○○、甲○○取栽種之大麻作
    物葉片予以曬乾，而認被告乙○○、甲○○均應負毒品危害
    防制條例第四條第二項之製造第二級毒品大麻罪嫌。然按毒
    品危害防制條例第四條製造第一級至第四級毒品罪之「製造
    」，係指就原料、原素予以加工，使成具有特定功效之成品
    者而言；又何者屬於該條所稱之「毒品」，同條例第二條第
    一項規定：「指具有成癮性、濫用性及對社會危害性之麻醉
    藥品與其製品及影響精神物質與其製品」；再依該條第二項
    規定，大麻屬第二級毒品，而「製造」大麻當指將栽種成長
    後之大麻葉予以加工、包裝，使成易於吸用之製品而言；此
    種製程，當與類如第二級毒品甲基安非他命猶需以鹽酸麻黃
    素為原料，經氯化、氫化及純化等化學反應始能合成之加工
    方式難易、繁簡有別，此乃毒品產出流程之本質不同，自不
    能以加工方式較為簡單，即謂非屬「製造」毒品，惟於栽種
    大麻植株成功後，採集葉片，加以風乾，再用模具壓製成磚
    、切割成塊等一定加工行為，始能該當「製造」之要件（參
    最高法院九十三年度台上字第六八五五號、九十二年度台上
    字第二四五號等判決意旨）。本件扣案乾燥大麻葉子一盒（
    淨重：二十點五四公克），並無用模具壓製成磚、切割成塊
    、或製成煙草並包裝成易於販賣之成品等加工行為，有蒐證
    照片一紙在卷可參（見偵卷(一)第八二頁），又依扣案證物觀
    之，系爭租屋處亦無乾燥、製成煙草及包裝之物品或器具（
    如日照或照射燈用於乾燥，剪裁或擠壓機製成煙草，包裝材
    料或封口機包裝為成品），依上開說明，尚乏證據證明被告
    乙○○、甲○○有製造第二級毒品之著手行為，即無從認定
    渠等有毒品危害防制條例第四條第二項之製造第二級毒品犯
    行。公訴意旨漏未斟酌此點，尚有誤會。惟被告乙○○、甲
    ○○二人持有大麻葉子之基本事實同一，本院自應予審理，
    並變更法條。被告乙○○、甲○○二人就上開意圖販賣，而
    持有大麻葉犯行，有犯意聯絡及行為分擔，為共同正犯。又
    被告乙○○、甲○○持有大麻種子、進而栽種大麻之行為，
    係為取得第二級毒品大麻葉後以意圖販賣之階段行為，實質
    上應僅論以意圖販賣而持有第二級毒品一罪。
  (三)又刑法上所謂犯罪行為之「吸收關係」，係指數犯罪行為之
    間具有高度行為、低度行為，或重行為、輕行為之關係，或
    某種犯罪行為為他罪之階段行為（或部分行為），或某種犯
    罪行為之性質或結果當然包含有他罪之成分在內等情形而言
    。本件被告乙○○、甲○○所犯上揭私運管制物品進口罪、
    意圖販賣而持有第二級毒品罪，該兩罪間並非犯罪之性質或
    結果當然包含有他罪之成分在內，亦無必然或相伴關係存在
    ，無從依吸收關係論擬，是被告乙○○之辯護人所言認該兩
    罪間具有吸收關係，尚有誤會。另上開二罪時序上固有先後
    ，亦有手段、目的之關係，具有九十五年七月一日修正前刑
    法第五十五條之牽連犯裁判上一罪關係，惟刑法牽連犯之規
    定業已刪除，是被告乙○○、甲○○所犯共同私運管制物品
    進口罪、意圖販賣而持有第二級毒品罪，犯意各別，行為互
    殊，均應分論併罰。
三、原審就被告乙○○、甲○○共同犯走私罪之犯行，適用上揭
    規定，並審酌被告乙○○、甲○○二人私運大麻種子，進而
    栽種，渠等犯罪後之態度、智識程度、素行、生活狀況等一
    切情狀，就被告乙○○量處有期徒刑一年二月，被告甲○○
    量處有期徒刑一年八月，併諭知扣案如附表三所示之物均沒
    收。核原審就此部分認事用法，並無不合，量刑亦屬允當。
    被告乙○○、甲○○二人以原審就此部分量刑過重為由上訴
    ，請求撤銷改判，為無理由，應予駁回。
四、原審就被告乙○○、甲○○二人共同意圖供製造毒品之用，
    而栽種大麻部分據以論科，固非無見。惟如上所述，被告乙
    ○○、甲○○二人蒐集掉落的大麻枯葉意圖販賣而持有之，
    應逕論意圖販賣而持有第二級毒品罪，無庸再論其前階段之
    意圖供製造毒品之用，而栽種大麻之罪。是原審就此部分之
    認事用法，自屬違誤。公訴人以被告乙○○、甲○○二人此
    部分犯行，應論以製造大麻犯行等語為由上訴，請求撤銷改
    判，為無理由；被告乙○○、甲○○二人就此部分上訴指摘
    原審判決量刑太重，亦無理由；惟原審既有上揭未洽之處，
    自應由本院就此部分予以撤銷改判。再被告乙○○、甲○○
    二人所犯共同意圖販賣而持有第二級毒品罪，依毒品危害防
    制條例第十七條增列第二項規定：「犯第四條至第八條之罪
    於偵查及審判中均自白者，減輕其刑。」，是被告乙○○、
    甲○○犯罪後於偵查及本院審判中均自白犯行，應適用修正
    後毒品危害防制條例第十七條第二項之規定，減輕其刑。又
    被告乙○○、甲○○二人所犯意圖販賣而持有第二級毒品罪
    之法定刑為「五年以上有期徒刑，得併科新臺幣五百萬元以
    下罰金」之重罪，然衡諸被告乙○○、甲○○均為在學學生
    ，且被告甲○○行為時甫年滿十八歲，二人均年輕識淺，涉
    世未深，竟錯用被告乙○○本身英語專長，於獲取栽種大麻
    之相關知識，並意圖以販賣大麻於他人後所獲取之不法利益
    ，作為被告乙○○出國唸書費用，所幸二人尚未使所栽種之
    大麻流入市面，即為警所查獲，情節尚非甚重，本院因認本
    件對被告乙○○、甲○○科以法定最低度之刑，猶不無情輕
    法重之嫌，在客觀上足以引起一般同情，非無顯可憫恕之處
    ，爰依刑法第五十九條之規定遞減輕其刑。爰審酌本件被告
    乙○○、甲○○二人之無視國家對於杜絕毒品犯罪之禁令，
    更當知施用毒品者一旦吸食上癮，往往為購得毒品不惜傾家
    蕩產，甚至以非法方法取得購毒之資金，危害社會治安非輕
    ，然其二人為圖私利，竟以利用被告乙○○本身英語專長，
    於外國網站上獲取栽種大麻之相關知識，進而共同意圖販賣
    所栽種之第二級毒品大麻葉予他人，所為殊屬可議，惟被告
    二人均年輕識淺，涉世未深，且被告二人所栽種之大麻尚未
    流入市面，對社會尚未造成無可回復之損害，情節並非甚重
    ，兼以其均能坦承犯行，表明願改過自新等一切情況，各量
    處如主文第二項所示之刑，併與第三項上訴駁回部分定應執
    行刑如主文第四項所示。另查被告甲○○前未曾犯罪；被告
    乙○○前雖因偽造文書罪受有期徒刑一年一月，緩刑二年之
    宣告，然本件係在緩刑期滿後所犯，有臺灣高等法院被告前
    案紀錄表二紙在卷可稽（見本院卷第二八、二九頁）；被告
    二人均為在學學生，就購買大麻種子及栽種大麻相關物品之
    資金來源，係源自被告甲○○從國小到大之零用金存款（見
    本院卷第五九頁反面），而被告乙○○之犯罪動機係為與女
    友出國留學，籌措留學費用（見本院卷第一二二頁），是被
    告二人主觀上應係不知事情嚴重性而誤蹈法網；再被告乙○
    ○、甲○○二人，於事發後均表悛悔，因本案涉訟對其個人
    及家人身心均造成極大壓力，被告乙○○更因而罹患躁鬱症
    ，有內湖國泰診所診斷證明書一份可參（見本院卷第六一頁
    ）；且被告二人均已因本案受羈押五月，亦有被告二人入出
    監資料可參（見本院卷第二八頁反面、二九頁），是被告二
    人因本案應已深受教訓。本院斟酌再三，認被告二人等因年
    輕識淺，短於思慮，而罹犯刑章，經此次偵、審程序之教訓
    後，當知所警惕，且衡酌被告二人在學校教育及家庭關心關
    懷督促下，當痛改前非，因而若能給予被告二人重返學校就
    讀習得一技之長以回饋社會，應比入監服刑為當，更能符合
    刑期無刑所欲達成之目的，本院因認對被告二人所宣告之刑
    ，以暫不執行為適當，爰併各宣告如主文第四項所示期間之
    緩刑，以啟自新。另被告乙○○、甲○○所為危害社會秩序
    非輕，為使渠等深切記取教訓，並強化渠等法治觀念，導正
    渠等偏差行為，使渠等於緩刑期內能深知警惕，避免再度犯
    罪，爰併依刑法第七十四條第二項第四款及第五款之規定，
    命被告二人應於緩刑期間起算每月初一以附表六方式分期向
    公庫支付如附表六所示金額，並應於緩刑期間各向指定之政
    府機關、政府機構、行政法人、社區或其他符合公益目的之
    機構或團體提供如主文第四項所示時數之義務勞務，至義務
    勞務如何執行，宜由檢察官考量被告乙○○、甲○○所犯罪
    名，並參酌渠等性別、家庭、身分、職業、經歷、特殊專長
    、體能狀況及素行紀錄與參加意願等因素，再依義務勞務執
    行機關（構）之地域、特性及勞務內容等為適當之安排。若
    被告二人不履行上開負擔，且情節重大足認原宣告之緩刑難
    收其預期效果，而有執行刑罰之必要者，依刑法七十五條之
    一第一項第四款之規定，得撤銷其緩刑宣告，而向公庫支付
    金額部分，依刑法七十四條第四項之規定亦得為民事強制執
    行名義，併此指明。又受緩刑之宣告而有刑法第七十四條第
    二項第五款所定事項者，應於緩刑期間付保護管束，為刑法
    第九十三條第一項第二款所明定，爰就被告乙○○、甲○○
    ，併為緩刑期間付保護管束之諭知。
五、扣案物之處理：
  (一)扣案如附表一所示大麻成株一百一十八株、大麻葉子一盒（
    淨重：二十點五四公克）、大麻死亡幼苗十一株（原編號
    3-1 至3-11），均含第二級毒品大麻成分，有系爭鑑定書一
    紙可稽（參偵卷(三)第二四頁），為查獲之毒品，爰不問是否
    屬於犯人所有，均依毒品危害防制條例第十八條第一項前段
    規定，在被告乙○○、甲○○所受宣告之主刑下，宣告沒收
    銷燬。
  (二)扣案如附表二所示之物，均係被告乙○○、甲○○共同所有
    供犯毒品危害防制條例第五條第二項之罪所用之物，業據被
    告乙○○供明在卷，爰均依毒品危害防制條例第十九條第一
    項，分別於在被告乙○○、甲○○所受宣告之主刑項下，宣
    告沒收。
  (三)扣案如附表三具發芽能力之大麻種子十七顆（淨重：零點一
    七公克），並非毒品危害防制條例所定之第二級毒品大麻，
    惟經隨機抽樣五顆進行發芽試驗，發現均具有發芽能力且含
    第二級毒品大麻成分，有系爭鑑定書一紙可稽（參偵卷(三)第
    二四頁），依毒品危害防制條例第十四條第四項，不得持有
    ，為違禁物，爰不問屬於犯罪行為人所有與否，原審均依刑
    法第三十八條第一項第一款，在被告乙○○、甲○○所受走
    私罪宣告之主刑下，宣告沒收；走私罪部分因上訴駁回，惟
    如附表三所示之物，亦應在定執行項下併予宣告沒收。
  (四)至扣案附表四大麻幼苗四十九株經送請法務部調查局鑑定後
    ，未發現法定毒品成分，大麻死亡幼苗二株（原編號3-12、
    3-13）因子葉數量不足，無法檢驗，有前揭法務部調查局濫
    用藥物實驗室鑑定書一紙可憑（參偵卷(三)第二四頁），故不
    予宣告沒收。
  (五)又扣案如附表五編號1至5所示之物，雖係被告乙○○、甲○
    ○所共有，附表五編號6至8所示之物雖係被告乙○○所有，
    惟被告乙○○陳稱均與渠等栽種大麻行為無關，亦查無證據
    證明係供被告乙○○、甲○○本件犯罪所用或犯罪所得之物
    ，又非違禁物，爰不予宣告沒收。另附表五編號9行動電話
    一具（含0000000000號門號SIM卡一枚），雖係
    被告甲○○所有，但僅供撥打電話與被告乙○○聯絡之用，
    尚非供犯罪本身所用之工具，爰不對之諭知沒收。
據上論斷，應依刑事訴訟法第三百六十八條、第三百六十九條第
一項前段、第三百六十四條、第二百九十九條第一項前段、第三
百條，毒品危害防制條例第五條第二項、第十七條第二項、第十
八條第一項前段、第十九條第一項，刑法第十一條、第二十八條
、第五十一條第五款、第三十八條第一項第一款、第五十九條、
第七十四條第一項第一款、第二項第四款、第五款、第九十三條
第一項第二款，判決如主文。
本案經檢察官鄭富銘到庭執行職務。
中    華    民    國    99    年    7     月    27    日
                  刑事第十七庭  審判長法  官 王聰明
                                      法  官 陳世宗
                                      法  官 陳憲裕
以上正本證明與原本無異。
如不服本判決，應於收受送達後10日內向本院提出上訴書狀，其
未敘述上訴之理由者並得於提起上訴後10日內向本院補提理由書
（均須按他造當事人之人數附繕本）「切勿逕送上級法院」。
                                      書記官 張玉如
中    華    民    國    99    年    8     月    2     日
附錄：本案論罪科刑法條全文
毒品危害防制條例第四條：
製造、運輸、販賣第一級毒品者，處死刑或無期徒刑；處無期徒
刑者，得併科新臺幣 2 千萬元以下罰金。
製造、運輸、販賣第二級毒品者，處無期徒刑或 7 年以上有期
徒刑，得併科新臺幣 1 千萬元以下罰金。
製造、運輸、販賣第三級毒品者，處 5 年以上有期徒刑，得併
科新臺幣 7 百萬元以下罰金。
製造、運輸、販賣第四級毒品者，處 3 年以上 10 年以下有期
徒刑，得併科新臺幣 3 百萬元以下罰金。
製造、運輸、販賣專供製造或施用毒品之器具者，處 1 年以上
7 年以下有期徒刑，得併科新臺幣 1 百萬元以下罰金。
前五項之未遂犯罰之。
毒品危害防制條例第十三條：
意圖供栽種之用，而運輸或販賣罌粟種子或古柯種子者，處 5
年以下有期徒刑，得併科新臺幣 50 萬元以下罰金。
意圖供栽種之用，而運輸或販賣大麻種子者，處 2 年以下有期
徒刑，得併科新臺幣 20 萬元以下罰金。
懲治走私條例第二條：
私運管制物品進口、出口逾公告數額者，處 7 年以下有期徒刑
，得併科新臺幣 3 百萬元以下罰金。
前項之未遂犯罰之。
第 1 項所稱管制物品及其數額，由行政院公告之。
附表一
 ┌───┬──────────┬──────────────┐
 │ 編號 │   品  名           │ 數量（單位）               │
 ├───┼──────────┼──────────────┤
 │  1   │大麻成株            │壹佰壹拾捌株                │
 ├───┼──────────┼──────────────┤
 │  2   │大麻葉子            │壹盒（淨重：貳拾點伍肆公克）│
 ├───┼──────────┼──────────────┤
 │  3   │大麻死亡幼苗        │拾壹株（編號3-1至3-11）     │
 └───┴──────────┴──────────────┘
附表二
 ┌───┬──────────┬──────────────┐
 │ 編號 │   品  名           │ 數量（單位）               │
 ├───┼──────────┼──────────────┤
 │  1   │化學肥料            │ 伍盒                       │
 ├───┼──────────┼──────────────┤
 │  2   │化學肥料            │ 貳瓶                       │
 ├───┼──────────┼──────────────┤
 │  3   │電源供應器          │ 貳臺                       │
 ├───┼──────────┼──────────────┤
 │  4   │電源穩定器          │ 壹組                       │
 ├───┼──────────┼──────────────┤
 │  5   │高壓鈉燈泡（含燈罩）│ 肆組                       │
 ├───┼──────────┼──────────────┤
 │  6   │散熱風扇            │ 壹組                       │
 ├───┼──────────┼──────────────┤
 │  7   │培養土              │ 貳包                       │
 ├───┼──────────┼──────────────┤
 │  8   │灑水桶              │ 貳枝                       │
 ├───┼──────────┼──────────────┤
 │  9   │隔熱板              │ 貳件                       │
 ├───┼──────────┼──────────────┤
 │ 10   │燈罩                │ 肆個                       │
 ├───┼──────────┼──────────────┤
 │ 11   │溫（濕）度計        │ 壹個                       │
 ├───┼──────────┼──────────────┤
 │ 12   │泥土量測儀器        │ 壹個                       │
 ├───┼──────────┼──────────────┤
 │ 13   │光度測量儀          │ 壹個                       │
 ├───┼──────────┼──────────────┤
 │ 14   │電源控制器          │ 壹個                       │
 ├───┼──────────┼──────────────┤
 │ 15   │PH值測試器          │ 壹組                       │
 ├───┼──────────┼──────────────┤
 │ 16   │燈座                │ 陸個                       │
 ├───┼──────────┼──────────────┤
 │ 17   │變壓器（三用電錶）  │ 壹個                       │
 ├───┼──────────┼──────────────┤
 │ 18   │工具                │ 壹組                       │
 ├───┼──────────┼──────────────┤
 │ 19   │塑膠花盆            │ 貳拾個                     │
 ├───┼──────────┼──────────────┤
 │ 20   │風管                │ 貳條                       │
 ├───┼──────────┼──────────────┤
 │ 21   │鑰匙                │ 壹串（共參支）             │
 ├───┼──────────┼──────────────┤
 │ 22   │矮化劑              │ 壹瓶                       │
 ├───┼──────────┼──────────────┤
 │ 23   │電扇                │ 貳臺                       │
 ├───┼──────────┼──────────────┤
 │ 24   │量杯                │ 貳個                       │
 ├───┼──────────┼──────────────┤
 │ 25   │遮陽板              │ 參片                       │
 ├───┼──────────┼──────────────┤
 │ 26   │抽風機組            │ 壹組                       │
 ├───┼──────────┼──────────────┤
 │ 27   │鑰匙                │ 壹串（伍把）               │
 └───┴──────────┴──────────────┘
附表三
 ┌───┬──────────┬──────────────┐
 │ 編號 │   品  名           │ 數量（單位）               │
 ├───┼──────────┼──────────────┤
 │  1   │具發芽能力之大麻種子│拾柒粒（淨重零點壹柒公克）  │
 └───┴──────────┴──────────────┘
附表四
 ┌───┬──────────┬──────────────┐
 │ 編號 │   品  名           │ 數量（單位）               │
 ├───┼──────────┼──────────────┤
 │  1   │大麻死亡幼苗        │貳株（原編號3-12、3-13）    │
 ├───┼──────────┼──────────────┤
 │  2   │大麻幼苗            │肆玖株                      │
 └───┴──────────┴──────────────┘
附表五
 ┌───┬──────────┬──────────────┐
 │ 編號 │   品  名           │ 數量（單位）               │
 ├───┼──────────┼──────────────┤
 │  1   │自動灑水器          │ 壹組                       │
 ├───┼──────────┼──────────────┤
 │  2   │探照燈              │ 壹組                       │
 ├───┼──────────┼──────────────┤
 │  3   │天秤                │ 壹臺                       │
 ├───┼──────────┼──────────────┤
 │  4   │防護面罩            │ 壹具                       │
 ├───┼──────────┼──────────────┤
 │  5   │游標卡尺            │ 壹支                       │
 ├───┼──────────┼──────────────┤
 │  6   │電子磅秤            │ 壹臺                       │
 ├───┼──────────┼──────────────┤
 │  7   │數位錄影機          │ 壹臺                       │
 ├───┼──────────┼──────────────┤
 │  8   │電腦（桌上型含螢幕）│ 壹臺                       │
 ├───┼──────────┼──────────────┤
 │  9   │行動電話            │ 壹具（含SIM卡）            │
 └───┴──────────┴──────────────┘
附表六
  ┌────────┬──────────────┐
  │期別（每月初一）│  金額（新台幣，單位：元）  │
  ├────────┼──────────────┤
  │  第1期         │    每人各2萬               │
  ├────────┼──────────────┤
  │  第2期         │    每人各2萬               │
  ├────────┼──────────────┤
  │ 第3至48期      │每人每期各1萬               │
  └────────┼───┬──────────┤
                    │各共計│   50萬             │
                    └───┴──────────┘

司法院資訊處製作；財團法人民間司法改革基金會備份。
